【裁判字號】    91,上易,212
【裁判日期】    920102
【裁判案由】    竊盜
【裁判全文】
臺灣高等法院花蓮分院刑事判決            九十一年度上易字第二一二號
    上  訴  人  臺灣花蓮地方法院檢察署檢察官
    被      告  甲○
右列上訴人因被告竊盜案件，不服臺灣花蓮地方法院九十一年度易字第二四五號中華
民國九十一年十一月八日第一審判決( 起訴案號：臺灣花蓮地方法院檢察署九十一年
度偵字第八六一號 )，提起上訴，本院判決如左：
    主  文
原判決撤銷。
甲○連續竊盜，處罰金壹仟伍佰元，如易服勞役以佰元折算壹日。
    事  實
一甲○基於意圖為自己不法所有之概括犯意，先於民國( 下同 )九十年八、九月間，
  在花蓮縣和仁站南端附近，竊取鐵路管理局所有之電纜線計三百三十七公斤，復於
  同年十一月間，在花蓮縣新城至北埔站、佳民平交道附近，竊取俊清水電工程有限
  公司放置在上址待鐵路東改局接線之電纜線計三十六公斤，販售後得款約新台幣二
  千七百元。嗣於九十一年三月二十八日，為警循線查獲。
二案經內政部警政署鐵路警察局第四警務段移送台灣花蓮地方法院檢察署檢察官偵查
  起訴。
    理  由
一訊據被告甲○矢口否認有竊盜犯行，辯稱：伊於九十年八、九月間承包鐵路局和仁
  站南端線槽工程，上開電纜線是鐵路局游鏡桐主任同意伊載走，並非竊盜云云。
二惟查：右揭犯罪事實，業據證人即鐵路局東部鐵路改善工程處職員李吉勇、林培基
  證述綦詳，彼等均證稱：失竊之電纜線屬鐵路局所有，要送回高雄廢料廠處理，不
  可私自販售等語。又證人游鏡桐亦否認曾同意被告載走電纜線，參以證人王國懿、
  楊惇惠亦證稱：新城至北埔站、佳民平交道附近之電纜線是遭人剪斷竊走。此外，
  並有內政部警政署鐵路警察局第四警務段檢送被告竊盜電纜線統計表及贓物認領保
  管單三紙附卷可稽。是被告所辯，要無可採，被告犯行堪予認定。
三核被告所為，係犯刑法第三百二十條第一項竊盜罪嫌。其先後多次竊盜犯行，時間
  緊接，犯罪( 基本 )構成要件相同，顯係基於概括犯意，反覆為之，應依連續犯之
  規定論處。原審認定被告無竊盜之犯意而諭知無罪，自有未合，檢察官之上訴意旨
  指摘原判決不當，為有理由，應予撤銷改判，爰審酌被告所竊之電纜線價值不高，
  所得不多等情，量處如主文所示之罰金，並諭知易服勞役之折算標準。
據上論斷，應依刑事訴訟法第三百六十九條第一項前段、第三百六十四條、第二百九
十九條第一項前段，刑法第五十六條、第三百二十條第一項、第四十二條第二項，罰
金罰鍰提高標準條例第一條前段、第二條第一項，判決如主文。
本案經檢察官翟光軍到庭執行職務。
中      華      民      國    九十二    年    一      月      二        日
                                審判長法官  吳  鴻  章
                                      法官  林  德  盛
                                      法官  黃  永  祥
右正本證明與原本無異。
本件不得上訴。
                                    書記官  吳  家  瑩
中      華      民      國    九十二    年    一      月      二        日


司法院資訊處製作；財團法人民間司法改革基金會備份。
